【裁判字號】    99,易,582
【裁判日期】    991021
【裁判案由】    違反毒品危害防制條例
【裁判全文】
臺灣雲林地方法院刑事協商判決           99年度易字第582號
公  訴  人  臺灣雲林地方法院檢察署檢察官
被      告  甲○○
上列被告因違反毒品危害防制條例案件，經檢察官提起公訴（99
年度毒偵字第989 號），並聲請法院改依協商程序而為判決，本
院合議庭認為適當，裁定改由受命法官獨任進行協商程序，判決
如下：
    主  文
甲○○施用第二級毒品，累犯，處有期徒刑伍月，如易科罰金，
以新臺幣壹仟元折算壹日。扣案之第二級毒品甲基安非他命壹包
（驗餘淨重零點壹零參零公克）沒收銷燬之；扣案之包裹上開甲
基安非他命之外包裝袋壹個及玻璃球吸食器壹組，均沒收之。
    事實及理由
一、犯罪事實：
    甲○○前於民國95年間，因妨害風化案件，經本院虎尾簡易
    庭於95年5 月5 日以95年度虎簡字第72號判決判處有期徒刑
    5 月，嗣於95年6 月2 日確定，並於95年7 月20日易科罰金
    執行完畢（構成累犯）。另於96年間，因施用毒品案件，經
    本院以96年度毒聲字第205 號裁定送觀察、勒戒後，認無繼
    續施用毒品之傾向，而於96年12月21日執行完畢釋放出所，
    並經臺灣雲林地方法院檢察署（下稱雲林地檢署）檢察官以
    96年度毒偵字第1087號為不起訴處分確定。詎其仍不知悔改
    ，基於施用第二級毒品甲基安非他命之犯意，於99年7 月23
    日晚上11時許，在其位於雲林縣斗六市○○路2 之1 號住處
    內，以將甲基安非他命放置於玻璃球內，再點火燒烤後以塑
    膠吸管吸食其煙霧之方式，施用第二級毒品甲基安非他命 1
    次。嗣於99年7 月24日上午8 時20分許，經其父廖大鵬發覺
    其房間內藏有甲基安非他命1 包（送驗淨重0.1146公克，驗
    餘淨重0.1030公克）及甲基安非他命吸食器1 組（含玻璃球
    1 個、塑膠吸管1 支）等物，遂以電話連繫警方到場處理，
    並扣得其所有且供其施用毒品所用之上開物品，經其同意採
    集尿液送驗後，結果呈安非他命、甲基安非他命陽性反應，
    始查悉上情。
二、證據名稱：
  (一)被告於警詢時、偵查中及本院審理時之自白。
  (二)雲林縣警察局斗六分局查獲毒品嫌犯尿液送檢真實姓名對照
    表1 紙。
  (三)正修科技大學超微量研究科技中心尿液檢驗報告2 紙。
  (四)雲林地檢署刑案資料查註紀錄表、全國施用毒品案件紀錄表
    、矯正簡表。
  (五)憲兵司令部刑事鑑識中心（下稱鑑識中心）鑑定書1 紙。
  (六)扣案之甲基安非他命1 包（驗餘淨重0.1030公克）、甲基安
    非他命吸食器組等物。
三、本案經檢察官與被告於審判外達成協商之合意，且被告已認
    罪，其合意內容為：被告願受科刑範圍如主文所載。經查，
    上開協商合意並無刑事訴訟法第455 條之4 第1 項所列情形
    之一，檢察官聲請改依協商程序而為判決，本院爰不經言詞
    辯論，於協商合意範圍內為協商判決。
四、沒收：扣案之第二級毒品甲基安非他命1 包，經送鑑識中心
    鑑驗後，確含第二級毒品甲基安非他命成分（送驗淨重0.11
    46公克，驗餘淨重0.1030公克），有該中心99年9 月8 日憲
    直刑鑑字第0990001785號鑑定書1 份在卷可參，屬毒品危害
    防制條例第2 條第2 項第2 款所定之第二級毒品，係違禁物
    ，應依毒品危害防制條例第18條第1 項前段規定，諭知沒收
    銷燬之；至驗罄部分，已失其違禁物之性質，爰不另為沒收
    銷燬之諭知，併予敘明。至包裹上開毒品甲基安非他命之外
    包裝袋1 個，並非不可與甲基安非他命分離，此觀鑑識中心
    將甲基安非他命與外包裝袋分別秤重可明，係用於包裹甲基
    安非他命，具有避免甲基安非他命裸露受潮及方便攜帶之功
    能，另玻璃球吸食器1 組（含玻璃球1 個及塑膠吸管1 支）
    ，均係被告所有且供其施用第二級毒品甲基安非他命所用之
    物，業據被告供承在卷，爰依刑法第38條第1 項第2 款規定
    ，宣告沒收之。
五、應適用之法條：刑事訴訟法第455 條之2 第1 項、第455 之
    4 第2 項、第455 條之8 、第454 條第1 項，毒品危害防制
    條例第10條第2 項、第18條第1 項前段，刑法第11條、第47
    條第1 項、第41條第1 項前段、第38條第1 項第2 款。
六、協商判決原則上不得上訴。但有刑事訴訟法第455 條之4第1
    項第1 款「於本訊問程序終結前，被告撤銷協商合意或檢察
    官撤回協商聲請者」；第2 款「被告協商之意思非出於自由
    意志者」；第4 款「被告所犯之罪非第455 條之2 第1 項所
    定得以協商判決者」；第6 款「被告有其他較重之裁判上一
    罪之犯罪事實者」；第7 款「法院認應諭知免刑或免訴、不
    受理者」情形之一，或協商判決違反同條第2 項「法院應於
    協商合意範圍內為判決；法院為協商判決所科之刑，以宣告
    緩刑或2 年以下有期徒刑、拘役或罰金為限」等規定者（以
    上均簡稱但書情形）外，不在此限（即有但書情形，依法仍
    得上訴）。
七、本件如有上述但書情形，且不服本判決時，得自收受判決送
    達之日起10日內，載明具體理由，向本院提出上訴狀（須附
    繕本），上訴於第二審法院。
本案經檢察官陳詠薇到庭執行職務。
中    華    民    國    99    年    10    月    21    日
                  刑事第七庭    法  官  鍾世芬
以上正本證明與原本無異。
                                書記官  王雪招
中    華    民    國    99    年    10    月    21    日
附錄論罪科刑條文全文：
毒品危害防制條例第10條
施用第一級毒品者，處6 月以上5 年以下有期徒刑。
施用第二級毒品者，處3 年以下有期徒刑。

司法院資訊處製作；財團法人民間司法改革基金會備份。
